【裁判字號】    92,訴,530
【裁判日期】    920902
【裁判案由】    毒品危害防制條例
【裁判全文】
臺灣桃園地方法院刑事判決                          九十二年度訴字第五三號
    公  訴  人  臺灣桃園地方法院檢察署檢察官
    被      告  甲○○
右列被告因毒品危害防制條例案件，經檢察官提起公訴（九十二年度毒偵字第二四七
號），及移
    主  文
甲○○連續施用第一級毒品，累犯，處有期徒刑壹年。扣案之第一級毒品海洛因壹包
，驗餘淨重零點玖捌公克，沒收銷燬之。另扣案之注射針筒貳支、自製削尖瓢器壹支
、分裝用空塑膠袋貳個沒收。
    事  實
一、甲○○曾於民國八十六年間，因犯過失傷害罪，經本院以八十六年度交易字第六
    九六號判處有期徒刑六月，於八十八年六月十一日經臺灣高等法院駁回上訴確定
    ，於八十九年十二月十二日執行完畢。嗣又於八十九年間因犯贓物罪，經本院以
    八十九年度易字第一四二一號判處有期徒刑四月，於八十九年十一月二十一日確
    定，並於九十年七月一日執行完畢。其後於毒品危害防制條例施行後之八十七年
    間，因施用毒品案件，經本院以八十七年度毒聲字第四八號裁定觀察、勒戒後，
    認其有繼續施用毒品之傾向，本院再以八十八年度毒聲字第四二五號裁定強制戒
    治，期間經本院以八十八年度毒聲字第二九一○號裁定停止戒治，所餘戒治期間
    付保護管束，然因違反保護管束期間規定，本院再以八十八年度毒聲字第六七一
    六號裁定撤銷停止戒治，令入戒治處所施以強制戒治，期滿由臺灣桃園地方法院
    檢察署於八十九年十月二十六日以八十九年度戒偵字第六一二號為不起訴處分確
    定。嗣於前開不處分確定後五年內之九十年間，再因施用第一級、第二級毒品案
    件，經本院以九十一年度訴字第七一七號分別判處有期徒刑九月、五月，合併定
    應執行有期徒刑一年一月確定（此部分不構成累犯）。竟仍不知悔改，復基於施
    用第一級毒品之概括犯意，於九十二年一月三日早上，在桃園縣桃園市○○路○
    段二○七號住處，施用第一級毒品海洛因一次，為警於同日十九時許，在桃園縣
    大溪鎮○○路九十七號前查獲，並扣得其所有用來施用第一級毒品之注射針筒一
    支、自製削尖瓢器一支、分裝用空塑膠袋二個。其後又承前開概括犯意，於同年
    四月二十二日上午，在其上開住處，再次施用第一級毒品海洛因一次，為警於同
    日十六時許，在桃園縣桃園市○○○○○路口查獲，並扣得其所有第一級毒品海
    洛因一包，驗餘淨重○點九八公克、第二級毒品安非他命一包，毛重一點三公克
    、用來施用毒品之注射針筒一支等物。
二、案經桃園縣警察局移送及大溪分局報告報告臺灣桃園地方法院檢察署檢察官偵查
    起訴。
    理  由
一、右揭犯罪事實，業據被告洪志坦承不諱，而其於上開時、地二次為警查獲後，經
    警採集其尿液，送桃園縣衛生局鑑驗後，均呈嗎啡陽性反應，此有桃園縣警察局
    大溪分局被採尿人姓名編號對照表、桃園縣警察局刑警隊被採尿人姓名編號對照
    表（分別參偵卷第二五頁、併案卷第四九頁）及桃園縣衛生局出具之不法藥物尿
    液檢定書二紙（分別參偵卷第二六頁、併案卷第五十頁）附卷可稽。又被告第二
    次為警查獲時，所扣得之第一級毒品海洛因，驗餘淨重○點九八公克，亦有法務
    部調查局九十二年五月十二日調科壹字第○八○○○六四一○號鑑定通知書附卷
    可按。是被告之自白，核與事實相符，應可採信。被告於毒品危害防制條例施行
    後之八十七年間，因施用毒品案件，經本院以八十七年度毒聲字第四八號裁定觀
    察、勒戒後，認其有繼續施用毒品之傾向，本院再以八十八年度毒聲字第四二五
    號裁定強制戒治，期間經本院以八十八年度毒聲字第二九一○號裁定停止戒治，
    所餘戒治期間付保護管束，然因違反保護管束期間規定，本院再以八十八年度毒
    聲字第六七一六號裁定撤銷停止戒治，令入戒治處所施以強制戒治，期滿由臺灣
    桃園地方法院檢察署於八十九年十月二十六日以八十九年度戒偵字第六一二號為
    不起訴處分確定。嗣於前開不處分確定後五年內之九十年間，再因施用第一級、
    第二級毒品案件，經本院以九十一年度訴字第七一七號分別判處有期徒刑九月、
    五月，合併定應執行有期徒刑一年一月確定（此部分不構成累犯），此有台灣高
    等法院被告全國前案紀錄表及不起訴處分書（參偵卷第二九頁）、九十一年度訴
    字第七一七號判決在卷可稽，是被告三犯施用第一級毒品之犯行，事證明確，堪
    以認定。
二、按海洛因係毒危害防制條例第二條第二項第一款所稱之第一級毒品，被告施用海
    洛因之行為，核其所為，係犯毒品危害防制條例第十條第一項之罪。其持有第一
    級毒品係意在供己施用，其持有之低度行為應為施用之高度行為吸收，不另論罪
    。被告二次犯行，時間緊接，觸犯構成要件相同之罪名，顯係基於概括之犯意，
    反覆為之，為連續犯，論以一罪，並依法加重其刑。公訴人雖未就被告九十二年
    四月二十二日之施用第一級毒品犯行提起公訴，惟此部分與起訴經判決有罪部分
    ，具有連續犯之裁判上一罪關係，為起訴效力所及，本院自應併予審理，附此敘
    明。又被告曾於八十六年間，因過失傷害案件，經本院以八十六年度交易字第六
    九六號判處有期徒刑六月，於八十八年六月十一日經臺灣高等法院駁回上訴確定
    ，於八十九年十二月十二日執行完畢。嗣又於八十九年間犯贓物罪，經本院以八
    十九年度易字第一四二一號判處有期徒刑四月，於八十九年十一月二十一日確定
    ，並於九十年七月一日執行完畢，此有前開台灣高等法院被告全國前案紀錄表可
    稽，其於刑之執行完畢後五年內再犯本件有期徒刑以上之罪，為累犯，應依法遞
    加重其刑。爰審酌被告已因施用毒品，經法院為觀察、勒戒及戒治，仍不知悔悟
    ，惟犯後坦承犯行，加以施用毒品係自戕性犯罪，尚乏直接被害人以及被告之品
    行、動機、手段等一切情狀，量處如主示之刑。扣案之第一級毒品海洛因一包，
    驗餘淨重○點九八公克，爰依毒品危害防制條例第十八條第一項前段宣告沒收銷
    燬之。另扣案之施用第一級毒品之注射針筒二支、自製削尖瓢器一支、分裝用空
    塑膠袋二個，為其被告所有供犯本罪所用之物，併依刑法第三十八條第一項第二
    款宣告沒收。至於扣案之第二級毒品安非他命一包，毛重一點三公克，雖為被告
    所有，但與本案並無關連，應於被告所另涉犯之施用第二級毒品案件中沒收銷燬
    之，爰不另為沒收之諭知，附此敘明。
據上論斷，應依刑事訴訟法第二百九十九條第一項前段，毒品危害防制條例第十條第
一項、第十八條第一項前段，刑法第十一條前段、第五十六條、第四十七條、第三十
八條第一項第二款，判決如主文。
本案經檢察官張立中到庭執行職務。
中      華      民      國    九十二    年      九      月      二      日
                              臺灣桃園地方法院刑事第十庭
                                  審判長法  官  江  德  民
                                        法  官  沈  士  亮
                                        法  官  李  桂  英
右正本證明與原本無異。
如不服本判決，應於判決送達後十日內向本院提出上訴狀( 應附繕本 )，上訴於
臺灣高等法院。
                                        書記官  張  淑  芬
中        華        民        國   九十二   年   九   月    八    日
附論罪科刑依據之法條：
毒品危害防制條例第十條第一項：
毒品危害防制條例第十條
施用第一級毒品者，處六月以上五年以下有期徒刑。
施用第二級毒品者，處三年以下有期徒刑。


司法院資訊處製作；財團法人民間司法改革基金會備份。
